臺灣桃園地方法院刑事判決　　　　　　　 94年度易字第289號
公　訴　人　臺灣桃園地方法院檢察署檢察官
被　　　告　丙○○
上列被告因竊盜等案件，經檢察官提起公訴（94年度偵字第348號
），本院判決如下：
    主  文
丙○○共同竊盜未遂，累犯，處拘役伍拾日，如易科罰金，以參
佰元折算壹日。
    事  實
一、丙○○前曾於民國86年間因違反肅清煙毒條例案件，經本院
    於86年10月16日以86年度訴字第1292號判決判處有期徒刑3
    年2 月，上訴後，經台灣高等法院以87年度上訴字第119 號
    判決駁回上訴後，於87年2 月12日確定，嗣於90年6 月28日
    縮短刑期執行完畢，詎仍不知悛悔。
二、丙○○於93年12月13日上午駕駛車牌號碼4816-HE 號自用小
    貨車，搭載前妻甲○○（不知情，另經檢察官為不起訴處分
    ），欲送友人丁○○（另經台灣板橋地方法院判決有罪）返
    回台北縣三峽鎮橫溪住處。嗣於同日11時10分許行經桃園縣
    八德市羊稠仔1 號前時，因丁○○腹痛要求下車上大號，丙○○即將車輛停置於該處路邊，丙○○、丁○○因見鴻記工
    程有限公司（下稱鴻記公司）所有手孔蓋一批整齊堆放於路
    旁，二人竟基於意圖為自己不法之所有之犯意聯絡，共同起
    意竊取，先由丙○○將該車之車斗護欄放下，並緊靠堆疊整
    齊之手孔蓋旁停車，復由二人徒手各執一端之方式，而著手
    欲將手孔蓋搬置於小貨車上，惟甫觸及尚未搬動即為鴻記公
    司負責人乙○○發現，乃即上前加以制止而未遂。丙○○嗣
    經據報到場之員警逮捕，丁○○則趁隙逃逸。
三、案經乙○○訴由桃園縣警察局八德分局報告台灣桃園地方法
    院檢察署檢察官偵查起訴。
    理  由
壹、有關證據能力之認定：
一、有關證人乙○○、甲○○、丁○○分別於警詢、檢察官偵訊
    中之證詞雖屬審判外之傳聞證據，惟被告對於上開證據未於
    言詞辯論終結前聲明異議，視為同意具有證據能力，且證人
    亦經傳喚到庭、具結並行詰問程序陳述，依據刑事訴訟法第
    159 條之5 第2 項、第1 項規定同意性原則、相當性原則，
    本院認適當，是上開供述證據均得援引為本案審判之證據。
    又有關卷內各項文書證據、證物，依據上開意旨，亦得援引
    為本案審判之證據，具有證據能力。
二、依據刑事訴訟法第156 條第1 項之規定，被告之自白非出於
    強暴、脅迫、利誘、詐欺、疲勞訊問、違法羈押或其他不正
    之方法，且與事實相符者，得為證據。被告既未抗辯其於警
    詢、檢察官偵訊中之自白非出於任意性，應認該審判外之自
    白具有任意性，而具有證據能力。
貳、證據證明力部分：
一、被告之辯解：
    訊據被告丙○○固坦承於前揭時地，駕駛自用小貨車搭載同
    案被告丁○○行經上址，因見手孔蓋堆置路邊，乃起意欲搬
    移上車，嗣於二人徒手搬動手孔蓋時為被害人乙○○制止而
    放棄之事實，惟矢口否認有何共同竊盜未遂之犯行，辯稱：
    上開手孔蓋堆置於路邊，距離被害人住處有一段距離，伊當
    時以為係他人不要之廢鐵云云。
二、認定被告有罪所憑之證據及理由：
（一）有關被告丙○○於上開時間、地點，駕駛車牌號碼4816-H
      E 號自用小貨車，搭載前妻甲○○，欲送友人丁○○返回
      台北縣三峽鎮橫溪住處，嗣於行經桃園縣八德市羊稠仔 1
      號前時，因丁○○腹痛要求下車上大號，丙○○即將車輛
      停置於該處路邊，丙○○、丁○○因見路旁堆置有手孔蓋
      一批，乃起意搬置上車，隨即由被告丙○○將該車之車斗
      護欄放下，並緊靠手孔蓋旁停車，復由二人徒手各執一端
      之方式，欲將該手孔蓋搬置於小貨車上，惟甫搬動即為被
      害人乙○○發現，並即上前制止等情，業據被告迭於警詢
      、檢察官偵訊及本院審理中坦承不諱，核與證人乙○○、
      甲○○證述相符。則被告確有取走該批手孔蓋之意，並已
      著手搬移之行為，已堪認定。至於證人即共犯丁○○雖否
      認與被告一同搬動手孔蓋，惟此辯解核與上開被告、證人
      之供述不符，稽之該等事實牽涉證人丁○○自身刑責，利
      害攸關，自難期待其據實陳述，本院認為證人丁○○上開
      否認之詞仍難執為被告丙○○有利之認定。又證人丁○○
      關於參與本案竊盜犯行部分，與自身所涉竊盜等案件，業
      經台灣板橋地方法院於94年7 月13日以94年度易字第450
      號判決認定丁○○與丙○○共同竊取本案手孔蓋而判決有
      罪，此有該判決1 份附卷可稽，與本院前揭認定相同。
（二）被告雖辯稱：不知該手孔蓋為他人所有之物云云。惟查：
      (1)上開手孔蓋確屬鴻記公司所有乙節，業據證人乙○○證
        述綦詳，復有統一發票、請款明細表、送料單各1 紙在
        卷可稽。
      (2)復參諸偵查卷第22頁照片所示，鴻記公司所有之手孔蓋
        係堆疊整齊、平行緊靠路旁放置，核與他人丟棄廢棄物
        多以零散棄置之方式明顯有別。
      (3)上開手孔蓋係放置於被害人乙○○住處前馬路對面之情
        ，亦據乙○○證述在卷，並非任意堆置於曠野中，而依
        據同上卷第21頁上方照片所示，被害人住處甚為明顯，
        一般人均可合理推測屬其所有，被告完全未加詢問即行
        搬動，衡與一般常情不符。
      (4)又邇來鋼鐵價格上漲，宵小行竊鐵材之新聞屢見報端，
        參諸上開手孔蓋完全未曾使用過，且重量甚重，數量非
        少，縱以廢鐵出售，亦市價不斐，一般人於此情狀，均
        難認所有人有拋棄所有之意思。
（三）綜上判斷，堪認被告丙○○所辯不知該手孔蓋為他人所有
      之物之辯解，顯不可採，其與同案被告丁○○共同竊盜未
      遂犯行堪可認定，本件事證明確，應依法論科。
三、論罪科刑及量刑審酌部分：
（一）核被告丙○○所為係犯刑法第320 條第3 項、第1 項之竊
      盜未遂罪。被告與丁○○二人間就上開犯行有犯意聯絡及
      行為分擔，均為共同正犯。又查被告有事實欄所載之犯罪
      科刑執行情形，有台灣高等法院被告全國前案紀錄表、台
      灣桃園地方法院檢察署刑案資料查註紀錄表分別在卷可稽
      ，其於5 年內再犯本件有期徒刑以上之罪，為累犯，應依
      刑法第47條規定加重其刑。至被告已將自用小貨車車斗護
      欄放下，並動手搬動手孔蓋，自已達著手行竊程度，然於
      未得手之際即遭被害人乙○○發現，致生外界障礙，而欠
      缺構成要件之完全實現，屬未遂犯，應依刑法第26條前段
      之規定，減輕其刑。並先加後減之。
（二）爰審酌被告前有犯罪紀錄，素行、品行不佳、欲行竊之財
      物價值、被害人實際未受損害，又被告於犯罪後矢口否認
      行竊犯行，犯後態度不佳，未見悔意，惟兼衡之被害人乙○○到庭明確表示「只希望給他們一個小小的警告，甚至
      我可以原諒他們」等語等一切情狀，量處如主文所示之刑
      ，並諭知易科罰金之折算標準。
據上論斷，應依刑事訴訟法第299 條第1 項前段，刑法第28條、
第320 條第3 項、第1 項、第47條、第26條前段、第41條第1 項
前段，罰金罰鍰提高標準條例第1 條前段、第2 條，判決如主文
。
本案經檢察官張尹敏到庭執行職務。
中　　華　　民　　國　　94　　年　　9 　　月　　1 　　日
                  刑事第六庭  審判長法  官　林　孟　宜
                                    法  官　蔡　寶　樺
                                    法  官　陳　永　來
上正本證明與原本無異。
如不服本判決，應於判決送達後十日內向本院提出上訴狀 (應附
繕本)， 上訴於臺灣高等法院。
                                    書記官  劉　霜　潔
中　　華　　民　　國　　94　　年　　9 　　月　　1 　　日
附錄：本案論罪科刑法條全文
中華民國刑法第320條
(普通竊盜罪、竊佔罪)
意圖為自己或第三人不法之所有，而竊取他人之動產者，為竊盜
罪，處五年以下有期徒刑、拘役或五百元以下罰金。
意圖為自己或第三人不法之利益，而竊佔他人之不動產者，依前
項之規定處斷。
前二項之未遂犯罰之。
